臺灣宜蘭地方法院刑事判決
111年度原易字第19號
公  訴  人  臺灣宜蘭地方檢察署檢察官
被      告  胡  靜



指定辯護人  本院公設辯護人周奇杉  
上列被告因違反毒品危害防制條例案件，經檢察官提起公訴（11
1年度毒偵字第537號），本院判決如下：
    主  文
胡靜施用第二級毒品，處有期徒刑伍月，如易科罰金，以新臺幣
壹仟元折算壹日。
    犯罪事實
一、胡靜明知甲基安非他命係毒品危害防制條例第2條第2項第2
    款所列之第二級毒品，不得持有、施用，竟基於施用第二級
    毒品甲基安非他命之犯意，於民國111年5月1日6時53分許為
    警採尿前回溯96小時內某時許，在不詳處所，以將甲基安非
    他命置入玻璃球吸食器內，以火燒烤後，吸食其所產生煙霧
    之方式，施用第二級毒品甲基安非他命1次。嗣經員警徵得
    其同意採集尿液送驗，結果呈安非他命、甲基安非他命陽性
    反應，因而查獲上情。
二、案經花蓮縣政府警察局新城分局報告臺灣花蓮地方檢察署呈
    請臺灣高等檢察署檢察長令轉臺灣宜蘭地方檢察署檢察官偵
    查起訴。
    理  由
壹、程序部分
    本判決所引用傳聞證據之證據能力，當事人於本院審理程序
    中均表示同意有證據能力（見本院卷第29頁至第31頁）。基
    於尊重當事人對於傳聞證據之處分權，及證據資料愈豐富愈
    有助於真實發現之理念，審酌該等證據作成時並無違法取證
    或顯不可信之瑕疵，以之作為證據應屬適當，依刑事訴訟法
    第159條之5規定及最高法院104年度第3次刑事庭會議決議意
    旨，認該等證據資料均有證據能力。至本判決所引之非供述
    證據，與本案均有關連性，亦無證據證明係實施刑事訴訟程
    序之公務員以不法方式所取得，依刑事訴訟法第158條之4之
    反面解釋，當有證據能力。
貳、實體部分
一、訊據被告胡靜對於上開犯罪事實坦承不諱（見本院卷第28頁
    、第31頁），並有慈濟大學濫用藥物檢驗中心111年5月6日
    慈大藥字第1110506004號函檢附檢驗總表（見警卷第9頁至
    第11頁）、偵辦毒品案件涉嫌人尿液檢體採集送驗記錄表（
    見警卷第13頁）各1份在卷可稽，足認被告上開自白與事實
    相符。本件事證明確，被告上開犯行堪以認定，應予依法論
    科。
二、論罪
　㈠核被告所為，係犯毒品危害防制條例第10條第2項之施用第二
    級毒品罪。
　㈡被告持有甲基安非他命之低度行為，已為施用之高度行為所
    吸收，不另論罪。
　㈢被告本件所為犯行構成累犯，然經本院裁量後，認無須加重
    其最低本刑：
　　⒈被告前因違反毒品危害防制條例案件，經本院以108年度原
      簡字第44號判決處有期徒刑3月確定，於109年7月28日執
      行完畢等情，有臺灣高等法院被告前案紀錄表在卷可稽。
      被告於徒刑執行完畢後，5年內因故意而再犯本案有期徒
      刑以上之罪，屬刑法第47條第1項規定之累犯（參考司法
      院「刑事判決精簡原則」，判決主文不再記載累犯加重事
      由）。　
　　⒉按刑法第47條第1項規定：「受徒刑之執行完畢，或一部之
      執行而赦免後，5年以內故意再犯有期徒刑以上之罪者，
      為累犯，加重本刑至二分之一。」有關累犯加重本刑部分
      ，不生違反憲法一行為不二罰原則之問題。惟其不分情節
      ，基於累犯者有其特別惡性及對刑罰反應力薄弱等立法理
      由，一律加重最低本刑，於不符合刑法第59條所定要件之
      情形下，致生行為人所受之刑罰超過其所應負擔罪責之個
      案，其人身自由因此遭受過苛之侵害部分，對人民受憲法
      第8條保障之人身自由所為限制，不符憲法罪刑相當原則
      ，牴觸憲法第23條比例原則。於此範圍內，有關機關應自
      本解釋公布之日起2年內，依本解釋意旨修正之。於修正
      前，為避免發生上述罪刑不相當之情形，法院就該個案應
      依本解釋意旨，裁量是否加重最低本刑（司法院釋字第77
      5號解釋文參照）。是依上開解釋意旨，本院就被告上開
      構成刑法第47條第1項累犯之事由，就最低本刑部分是否
      應加重其刑一事，自應予以裁量。然除卷附之上開前案紀
      錄表外，檢察官就大法官釋字第775號解釋文所明示，關
      於累犯者有其特別惡性及對刑罰反應力薄弱而加重最低本
      刑部分，並未具體指出證明方法，故此部分列為刑法第57
      條第5款所定「犯罪行為人之品行」進行審酌，而無刑法
      第47條累犯加重規定之適用（最高法院110年度台上大字
      第5660號裁定意旨參照）。　　
　㈣至辯護人雖以：被告坦承犯行，施用次數僅有一次，且未對
    他人造成侵害，以毒品危害防制條例第10條第2項最低法定
    刑度處罰仍為過重，有情輕法重之情等語，請求依刑法第59
    條之規定酌減其刑。惟按犯罪之情狀顯可憫恕，認科以最低
    度刑仍嫌過重者，得酌量減輕其刑，刑法第59條定有明文。
    而刑法第59條之酌量減輕其刑，必於犯罪之情狀，或犯罪另
    有特殊之原因與環境等等，在客觀上足以引起一般同情，認
    為即予宣告法定低度刑期尤嫌過重者，始有其適用，至被告
    素行正當，情節輕微，子女眾多等僅可為法定刑內從輕科刑
    之標準，不得據為酌量減輕其刑之理由（最高法院28年上字
    第1064號、45年台上字第1165號、46年台上字第935號、51
    年台上字第899號判例【現效力與判決同】意旨參照）。查
    被告已有違反毒品危害防制條例之前科，明知國家禁絕毒品
    之法令，仍再犯本件施用毒品犯行，難認其犯罪情狀堪以憫
    恕，是辯護人上開所請，礙難准許。
三、爰審酌被告已有施用毒品前科，經法院判決及刑之執行完畢
    ，竟仍無視毒品對於自身健康之戕害，及國家對於杜絕毒品
    犯罪之禁令，足認其未有戒除毒癮之決心，實有不該；兼衡
    毒品危害防制條例對於施用毒品之行為人以治療、矯治為目
    的，非重在處罰，被告於本院審理中終能承犯行，自陳國中
    肄業之教育程度，入監前從事服務業，未婚等一切情狀，量
    處如主文所示之刑，並諭知易科罰金之折算標準。　　
據上論斷，應依刑事訴訟法第299條第1項前段，毒品危害防制條
例第10條第2項，刑法第11條前段、第47條第1項、第41條第1項
前段，判決如主文。
本案經檢察官劉惟宗提起公訴，檢察官林小刊到庭執行職務。
中　　華　　民　　國　　111 　年　　11　　月　　29　　日
                  刑事第五庭  法  官  李蕙伶
以上正本證明與原本無異。
本判決為第一審判決，當事人如不服本判決，應於收受送達後20
日內向本院提出上訴書狀（須按他造當事人之人數附繕本）；告
訴人、被害人如不服本判決，應請求檢察官於上訴期間內提出上
訴。若有上訴權人均未提出上訴，待判決確定後本件將送檢察署
執行，檢察署將以傳票或命令告知被告有關執行之事宜，被告勿
庸於收到本判決後即前來本院或檢察署繳納易科罰金或進行其他
執行事項。
        　　　　　　　　　    書記官  陳靜宜　　　　　　
中　　華　　民　　國　　111 　年　　11　　月　　29　　日
附錄本案論罪科刑法條：
毒品危害防制條例第10條
施用第一級毒品者，處6月以上5年以下有期徒刑。
施用第二級毒品者，處3年以下有期徒刑。